【裁判字號】    92,訴,483
【裁判日期】    921020
【裁判案由】    違反毒品危害防制條例
【裁判全文】
臺灣雲林地方法院刑事判決                          九十二年度訴字第四八三號
    公 訴 人  臺灣雲林地方法院檢察署檢察官
    被    告  甲○○
右列被告因違反毒品危害防制條例案件，經檢察官提起公訴（九十二年度毒偵字第一
七二號），由本院合議庭裁定以簡式審判程序審理，判決如左：
    主  文
甲○○連續施用第壹級毒品，累犯，處有期徒刑拾月。又施用第貳級毒品，累犯，處
有期徒刑肆月。應執行有期徒刑壹年。
    事  實
一、甲○○前於民國八十五年間，因違反藥事法案件，經臺灣彰化地方法院判處有期
    徒刑四月確定。同年復因違反麻醉藥品管理條例案件，經臺灣彰化地方法院判處
    有期徒刑七月，並經臺灣高等法院台中分院駁回上訴確定。上開二罪嗣經定執行
    刑為有期徒刑九月，於八十六年八月十九日入監執行，八十七年五月五日執行完
    畢。甲○○前因施用第一級毒品海洛因、第二級毒品安非他命案件，經觀察、勒
    戒後，認有繼續施用毒品之傾向，由臺灣彰化地方法院以八十八年度毒聲字第一
    三六八號裁定令入戒治處所施以強制戒治一年，於八十九年十二月六日強制戒治
    期滿，經臺灣彰化地方法院檢察署檢察官於八十九年十二月十五日，以八十九年
    度戒毒偵字第一五二七號、第一五二八號、第一五二九號、第一五三０號、第一
    五四五號為不起訴處分確定。詎仍不思悔改，復另行起意，並基於概括犯意，自
    九十一年十月底某日起至九十二年二月六日十八時許止，連續在雲林縣麥寮鄉施
    厝村二三七之一號及雲林縣境內不特定處，以針筒注射血管之方式，約每二至三
    日施打海洛因一次之頻率，連續施用第一級毒品海洛因多次。另基於施用第二級
    毒品之犯意，於九十二年六月五日二十時許，在雲林縣麥寮鄉施厝村二三七之一
    號處，以將毒品安非他命置於吸食器內，用火燒烤產生煙霧之方式，施用第二級
    毒品安非他命一次。嗣於九十二年二月八日十七時許，為警在雲林縣麥寮鄉施厝
    村二三七之一號處查獲，經採集尿液送驗後，檢驗出毒品嗎啡及甲基安非他命陽
    性反應，而查悉上情。
二、案經雲林縣警察局移送臺灣雲林地方法院檢察署檢察官偵查起訴。
    理  由
一、被告甲○○於本院審理中坦承在右開時間、地點，連續施用海洛因多次及施用安
    非他命一次之事實。又被告於九十二年二月八日為警採尿送驗，呈「嗎啡陽性、
    甲基安非他命陽性」反應，有雲林縣衛生局煙毒尿液檢驗成績書及國防部憲兵司
    令部刑事鑑識中心鑑驗通知書各一紙在卷可稽。足徵被告自白施用毒品與事實相
    符，而堪採信。又被告前因施用第一級毒品海洛因、第二級毒品安非他命案件，
    經觀察、勒戒後，認有繼續施用毒品之傾向，由臺灣彰化地方法院以八十八年度
    毒聲字第一三六八號裁定令入戒治處所施以強制戒治一年，於八十九年十二月六
    日強制戒治期滿，並經臺灣彰化地方法院檢察署檢察官於八十九年十二月十五日
    ，以八十九年度戒毒偵字第一五二七號、第一五二八號、第一五二九號、第一五
    三０號、第一五四五號為不起訴處分確定在案，此有不起訴處分書在卷可稽，本
    件被告於強制戒治後，五年內再犯施用毒品之罪，其事證明確，犯行應堪認定。
二、查海洛因、甲基安非他命，分別為毒品危害防制條例所定之第一級、第二級毒品
    。核被告所為，施用海洛因部分，係犯毒品危害防制條例第十條第一項施用第一
    級毒品罪；施用甲基安非他命部分，係犯同條例第十條第二項施用第二級毒品罪
    。被告持有海洛因及甲基安非他命之低度行為，分別為施用毒品之高度行為所吸
    收，均不另論罪。其多次施用海洛因之行為，時間緊接，罪名相同，顯係基於概
    括犯意而為之，應依連續犯規定論以一罪，並依法加重其刑。所犯上開二罪，犯
    意各別，且罪名互異，應分論併罰。又被告於八十五年間，因違反藥事法案件，
    經臺灣彰化地方法院判處有期徒刑四月確定。同年復因違反麻醉藥品管理條例案
    件，經臺灣彰化地方法院判處有期徒刑七月，並經臺灣高等法院台中分院駁回上
    訴確定。上開二罪嗣經定執行刑為有期徒刑九月，於八十六年八月十九日入監執
    行，八十七年五月五日執行完畢，此亦有臺灣高等法院被告全國前案紀錄表、台
    灣雲林地方法院檢察署刑案資料查註紀錄表在卷可憑，被告於受有期徒刑之執行
    完畢後，五年以內再犯本件有期徒刑以上之罪，為累犯，應依刑法第四十七條之
    規定，就連續施用第一級毒品部分遞加重其刑，並就施用第二級毒品部分加重其
    刑。爰審酌被告前因施用毒品，經送強制戒治後，竟再犯本件之罪，顯無悔改戒
    絕之意，及其犯罪之目的、手段、所生危害、犯罪後態度，以及考量施用毒品者
    均有相當程度之成癮性及心理依賴性，其犯罪心態與一般刑事犯罪之本質並不相
    同等一切情狀，各量處如主文所示之刑，並定其應執行刑。
據上論斷，應依刑事訴訟法第二百九十九條第一項前段，毒品危害防制條例第十條第
一項、第二項，刑法第十一條前段、第五十六條、第五十一條第五款、第四十七條，
判決如主文。
本案經檢察官乙○○到庭執行職務。
中      華      民      國      九十二      年    十    月    二十      日
                                        臺灣雲林地方法院刑事第一庭
                法  官  劉  國  賓
右正本證明與原本無異
如不服本判決，應於送達後十日內，向本院提出上訴狀。（須附繕本）
                                            書記官  馮  善  詮
中      華      民      國      九十二      年    十    月    二十      日
毒品危害防制條例第十條
施用第一級毒品者，處六月以上五年以下有期徒刑。
施用第二級毒品者，處三年以下有期徒刑。


司法院資訊處製作；財團法人民間司法改革基金會備份。
